臺灣臺中地方法院民事裁定
110年度抗字第280號
抗  告  人  曾錦河  
相  對  人  薛光龍  


上列當事人間聲請本票裁定事件，抗告人對於中華民國110年10
月15日本院司法事務官所為之110年度司票字第5719號第一審裁
定提起抗告，本院合議庭裁定如下：
    主  文
抗告駁回。
抗告程序費用新臺幣1,000元由抗告人負擔。
    理  由
一、抗告意旨略以：抗告人與第三人廖木杉共同簽發如附表所示
    本票（下稱系爭本票）之債務尚須對帳，爰提起抗告等語。
二、按本票執票人，依票據法第123條規定，聲請法院裁定許可
    對發票人強制執行，係屬非訟事件，此項聲請之裁定，及抗
    告法院之裁定，僅依非訟事件程序，以審查強制執行許可與
    否，並無確定實體上法律關係存否之效力，如發票人就票據
    債務之存否有爭執時，應由發票人提起確認之訴，以資解決
    （最高法院94年度台抗字第1046號判決意旨參照）。法院就
    本票形式上之要件是否具備予審查為已足。至該本票債務是
    否存在，應依訴訟程序另謀解決，殊不容於裁定程序中為此
    爭執。
三、相對人主張其執有抗告人與廖木杉所共同簽發之系爭本票，
    經提示未獲付款等情，已據其提出系爭本票為證（見原審卷
    第17至37頁）。依非訟事件程序為形式審查，系爭本票上之
    必要記載事項已具備，原裁定准予強制執行，即無不合。至
    於抗告人稱：系爭本票債務尚須對帳等語，屬實體上法律關
    係之抗辯，應依訴訟程序另謀解決，殊不容於裁定程序中為
    此爭執，故本件抗告為無理由，應予駁回。又債權人以各連
    帶債務人為共同被告提起給付之訴，以被告一人提出非基於
    其個人關係之抗辯，而經法院認為有理由者為限，始得適用
    民事訴訟法第56條第1項之規定（最高法院41年度台抗字第1
    0號裁定意旨參照）。準此，抗告人所提非基於個人關係之
    抗辯既無理由，其抗告之效力自不及於廖木杉，爰不將廖木
    杉列為視同抗告人，併此敘明。 
四、按依法應由關係人負擔費用者，法院裁定命關係人負擔時，
    應一併確定其數額，非訟事件法第24條第1項定有明文。爰
    依法確定本件抗告程序費用額為1,000元，由抗告人負擔。
五、據上論結，本件抗告為無理由，依非訟事件法第46條、第21
    條第2項、第24條第1項，民事訴訟法第495條之1第1項、第4
    49條第1項、第95條、第78條，裁定如主文。
中　　華　　民　　國　　110 　年　　11　　月　　22　　日
                  民事第二庭  審判長法　官  呂麗玉
　　　　　　　　                    法　官  江奇峰
　　　　　　　　                    法　官  鄭百易
正本係照原本作成。
本裁定不得再抗告。
中　　華　　民　　國　　110 　年　　11　　月　　22　　日
　　　　　　　　　　　　　　　     書記官　唐振鐙       
附表（時間均為民國，幣別／單位均以新臺幣／元計）：
編號 發票日 票面金額 到期日 即利息起算日 票據號碼 1 109年10月16日 26,500 109年12月8日 WG0000000 2 109年10月16日 27,250 110年1月8日 WG0000000 3 109年10月16日 28,000 110年2月8日 WG0000000 4 109年10月16日 28,750 110年3月8日 WG0000000 5 109年10月16日 29,500 110年4月8日 WG0000000 6 109年10月16日 30,250 110年5月8日 WG0000000 7 109年10月16日 31,000 110年6月8日 WG0000000 8 109年10月16日 31,750 110年7月8日 WG0000000 9 109年10月16日 32,500 110年8月8日 WG0000000 10 109年10月16日 33,250 110年9月8日 WG0000000 11 109年10月16日 14,000 110年10月8日 WG0000000